【裁判字號】    92,豐簡上,248
【裁判日期】    921020
【裁判案由】    竊盜
【裁判全文】
臺灣臺中地方法院刑事判決                      九十二年度豐簡上字第二四八號
    上  訴  人  臺灣臺中地方法院檢察署檢察官
    被      告  丁○○
右上訴人因被告竊盜案件，不服本院豐原簡易庭九十二年度豐簡字第二二六號中華民
國九十二年四月二十八日第一審簡易判決（聲請簡易判決處刑案號：臺灣臺中地方法
院檢察署九十二年度偵字第二九四六號），提起上訴，並移
第九九九三號），本院管轄第二審合議庭判決如左：
    主  文
原判決撤銷。
丁○○共同連續竊盜，累犯，處有期徒刑陸月，如易科罰金，以佰元折算壹日。
    事  實
一、丁○○前於民國八十八年間因違反毒品危害防制條例案件，經本院判處有期徒刑
    八月確定，入監執行後，業於九十年十二月九日執行完畢。竟不知警惕言行，於
    九十一年四月間犯加重竊盜罪，並經本院於九十一年十二月三十一日以九十一年
    度易字第二一九０號判處有期徒刑八月，於九十二年一月二十七日確定（目前執
    行中）。詎仍不知悔改，又基於意圖為自己不法所有之概括犯意，先於九十二年
    一月二十三日中午十二時十分許，在臺中縣豐原市○村路一０七巷一六０弄四十
    九號「優治工業有限公司」（下稱優治公司，聲請簡易判決處刑書誤載為「優智
    公司」）圍牆外，徒手竊取該公司所有之沖壓模具一組（合計價值新臺幣（下同
    ）九萬元），得手後，當場為該公司負責人甲○○發覺，並報警查獲。丁○○經
    臺灣臺中地方法院檢察署檢察官訊問後諭知交保候傳，竟仍不知悛悔，復於九十
    二年三月二十一日上午九時三十分許，與有犯意聯絡之乙○○（另經本院九十二
    年度易字第一七九四號判處有期徒刑六月，如易科罰金，以銀元三百元折算一日
    ）共騎機車至臺中縣豐原市南坑巷二十二之一號前（併辦意旨誤載為二十二號）
    ，共同徒手竊取丙○○所有放置在該址旁空地之堆高機牙叉四支及輪骨三枚（合
    計價值約五萬元），得手後放置在所騎乘之機車腳踏板上，正欲離去，即為丙○○發覺，丙○○要上前制止時，適遇當地巡邏員警盤查丁○○與乙○○，進而查
    獲。
二、案經臺中縣警察局豐原分局報告臺灣臺中地方法院檢察署檢察官偵查後，聲請簡
    易判決處刑，另經臺中縣警察局移送該署檢察官偵查後移送併辦。
    理  由
一、訊據被告丁○○對於有於九十二年一月二十三日中午十二時十分許，在臺中縣豐
    原市○村路一０七巷一六０弄四十九號「優治公司」圍牆外，拿取沖壓模具一組
    及有與另案被告甲○○於同年三月二十一日上午九時三十分許，在臺中縣豐原市
    南坑巷二十二之一號旁之空地，共同徒手竊取被害人丙○○所有之堆高機牙叉四
    支及輪骨三枚等事實，固均坦承不諱，但矢口否認有竊取「優治公司」所有之沖
    壓模具，辯稱：以為是別人不要的東西云云。經查：
（一）被告丁○○右開自白，核與另案被告乙○○於警訊、偵查及本院九十二年度易
      字第一七九四號刑事案件審理中供述之情節大致相符，復經被害人甲○○於警
      訊、偵查及丙○○於警訊中指訴綦詳，並有贓物領據、贓物認領保管單、現場
      圖各一紙、沖壓模具照片一張、牙叉、輪骨照片二張附卷可稽，另經本院調取
      本院九十二年度易字第一七九四號刑事案卷審閱無訛，堪認被告丁○○右開自
      白，係與事實相符，足以信採。
（二）被告丁○○對於在優治公司拿取沖壓模具一組部分，雖以前揭情詞置辯，但查
      ，被告丁○○於被查獲當日於警訊中業已供承：該批沖壓模具係伊騎乘自己的
      交通工具黑色重機車ＫＡＵ─二五０號前往偷竊的等語，有警訊筆錄可考；被
      害人甲○○於偵查中復指稱：「九十二年一月二十三日十二時十分許，我太太
      看見我的工廠圍牆外原本堆放沖壓模具的地方，被告已把模具放到他的機車上
      ，但正要將之搬下機車，好像是要放棄的樣子，我太太見狀叫我出來，被告看
      到我們就下跪請求原諒，並趁我們不注意時跑走了．．．」等語，而被告丁○○於本院審理時亦自承：「．．．我搬到機車上面，因為被人家發現，我知道
      錯了，故就放回去。．．．」等語，分別有偵訊筆錄及本院訊問筆錄可參。衡
      情，若非被告丁○○本即知悉所拿取之沖壓模具係他人之物，又豈會在拿取之
      後，因自認行為不對，又再放回原處？甚者，在被害人甲○○發覺之際，出現
      下跪請求原諒之舉動？再觀諸現場堆放沖壓模具之照片，前開沖壓模具與其餘
      未被被告拿取之器具，均整齊堆放在優治公司圍牆外側，緊靠圍牆邊排放，一
      般人依該等物品擺放之方式及位置，均能知悉該等物品係處於他人持有保管狀
      態中，而非他人棄置之物，亦有卷附之沖壓模具照片一張可憑。是以被告丁○○於偵查中及本院第二審合議庭審理時辯稱：以為是他人不要之物云云，顯係
      事後飾卸之詞，委不可採。
（三）按任何人未經他人同意，不得擅自拿取他人所持有保管之物，此乃至明之理。
      被告丁○○未經被害人甲○○、丙○○之同意，即先後拿取被害人所有之沖壓
      模具及堆高機牙叉、輪骨等物，於警訊時、偵查中復自承：因景氣不好，要拿
      去賣錢等語，足見被告丁○○拿取上開物件時，主觀上確有意圖為自己不法所
      有之犯意，應屬無疑。
（四）綜上所陳，被告丁○○所為辯解，並不可採。從而，本件事證明確，被告丁○○右開犯行，洵堪認定。
二、核被告丁○○所為，係犯刑法第三百二十條第一項之普通竊盜罪。又：
（一）被告丁○○與另案被告乙○○間就竊取被害人丙○○所有之堆高機牙叉、輪骨
      之犯行，有犯意之聯絡及行為之分擔，皆為共同正犯。
（二）被告丁○○先後二次竊盜行為，時間緊接，方法相同，觸犯構成要件相同之罪
      名，顯係基於概括犯意為之，依連續犯規定論以一罪，並依法加重其刑。
（三）被告丁○○前於八十八年間因違反毒品危害防制條例案件，經本院判處有期徒
      刑八月確定，入監執行後，業於九十年十二月九日執行完畢，有臺灣臺中地方
      法院檢察署刑案資料查註紀錄表、臺灣高等法院被告全國前案紀錄表可按，其
      受有期徒刑之執行完畢後，五年以內再犯有期徒刑以上之罪，為累犯，應依法
      加重其刑，並遞加之。
（四）原審依刑事訴訟法第四百四十九條第一項前段、第四百五十四條第二項，刑法
      第三百二十條第一項、第四十七條、第四十一條第一項前段，罰金罰鍰提高標
      準條例第一條前段、第二條，判處被告丁○○有期徒刑四月，如易科罰金以銀
      元三百元折算一日，固非無見，但原審未及審酌被告丁○○與另案被告乙○○
      共同竊取被害人丙○○所有之堆高機牙叉、輪骨之犯行，自有未洽，上訴人提
      起上訴請求就此部分竊盜犯罪事實併予審理，為有理由，本院應將原判決撤銷
      改判。爰審酌被告丁○○除於八十八年間因違反毒品危害防制條例案件，經本
      院判處有期徒刑八月確定，業於九十年十二月十日執行完畢出獄外，另於九十
      一年四月間因犯加重竊盜罪，甫經本院於九十一年十二月三十一日以九十一年
      度易字第二一九０號判處有期徒刑八月，於九十二年一月二十七日確定，有臺
      灣高等法院被告全國前案紀錄表、本院九十一年度易字第二一九０號刑事判決
      可參，素行不良，竟仍不知警惕，又犯本件二起竊盜犯行，惡性不小，被告竊
      取沖壓模具、堆高機牙叉、輪骨等物，係為變賣維持生計，犯罪之動機、目的
      尚屬單純，徒手竊取之犯罪手段亦稱平和，先後竊取之機具價值雖分別為九萬
      元、五萬元，但均於得手後，旋即遭警查獲，並由被害人甲○○、丙○○分別
      領回各該被竊機具，所受之損害輕微，被告因而獲取之利益不大，暨被告就竊
      取被害人丙○○之財物部分固能坦認，但矢口否認竊盜被害人甲○○所有之沖
      壓模具等一切情狀，量處如主文第二項所示之刑，並諭知易科罰金之折算標準
      。
據上論斷，應依刑事訴訟法第四百五十五條之一第一項、第三項、第三百六十九條第
一項、第三百六十四條、第二百九十九條第一項前段，刑法第二十八條、第五十六條
、第三百二十條第一項、第四十七條、第四十一條第一項前段，罰金罰鍰提高標準條
例第一條前段、第二條，判決如主文。
中      華      民      國      九十二      年      十    月    二十    日
                                臺灣臺中地方法院刑事第二庭
                                    審判長  法  官  張  智  雄
                                            法  官  柯  崑  輝
                                            法  官  莊  嘉蕙
右正本證明與原本無異。
不得上訴。
                                    書記官
中      華      民      國      九十二      年      十    月   二十二   日


司法院資訊處製作；財團法人民間司法改革基金會備份。
